【裁判字號】    95,易,664
【裁判日期】    950814
【裁判案由】    毒品危害防制條例
【裁判全文】
臺灣彰化地方法院刑事判決               95年度易字第664號
公  訴  人  臺灣彰化地方法院檢察署檢察官
被      告  甲○○
                    現另案在臺灣彰化監獄執行中
上列被告因違反毒品危害防制條例案件，經檢察官聲請簡易判決
處刑（九十五年度毒偵字第一八五二號），本院員林簡易庭認不
宜以簡易判決處刑，簽移由本院刑事庭改依通常程序審理（九十
五年度員簡字第二九二號），及檢察官移送併案審理（九十五年
度毒偵緝字第一二二號），被告於準備程序中就被訴事實為有罪
之陳述，經告知簡式審判程序之旨，並聽取公訴人、被告之意見
後，本院合議庭裁定由受命法官獨任進行簡式審判程序，判決如
下：
    主  文
甲○○連續施用第二級毒品，處有期徒刑柒月。
    事  實
一、甲○○前因施用第二級毒品案件，經本院於民國九十四年十
    二月二日以九十四年度簡上字第一三三號判處有期徒刑六月
    確定，又因恐嚇取財案件，經本院以九十四年度易字第一二
    四四號判處有期徒刑六月確定，嗣於九十五年六月二十五日
    經送監接續執行，現仍在臺灣彰化監獄執行中（不構成累犯
    ）。另因施用毒品案件，經本院以九十三年度毒聲字第七一
    一號裁定送觀察、勒戒後，認有繼續施用毒品之傾向，再經
    本院以九十三年度毒聲字第八七九號裁定送強制戒治，嗣經
    評定認無繼續強制戒治之必要，於九十四年五月十日執行完
    畢釋放，且經臺灣彰化地方法院檢察署檢察官以九十四年度
    戒毒偵字第二○二號為不起訴處分確定。詎甲○○於前開強
    制戒治執行完畢釋放後五年內，仍不知悔改，復基於施用第
    二級毒品甲基安非他命之概括犯意，自九十五年二月中旬某
    日起至同年四月三日晚上九時許止，分別在其位於彰化縣員
    林鎮○○路二六號四樓之一前居所內、彰化縣員林鎮○○路
    某遊樂場內，三日一次，以將第二級毒品甲基安非他命置於
    玻璃球內用火燒烤而吸其煙霧之方式，連續施用第二級毒品
    甲基安非他命多次。嗣先後於九十五年三月二十二日下午二
    時三十分許，為警持本院核發之搜索票至其上開前居所內搜
    索而查獲，經其同意採集尿液送驗，結果呈甲基安非他命陽
    性反應；於九十五年四月三日晚上十一時五十分許，為警在
    彰化縣大村鄉擺塘村擺塘巷九號前查獲，經其同意採集尿液
    送驗，結果呈甲基安非他命陽性反應，始悉上情。
二、案經彰化縣警察局員林分局、鹿港分局報告臺灣彰化地方法
    院檢察署檢察官偵查起訴及移送併案審理。
    理  由
一、按除被告所犯為死刑、無期徒刑、最輕本刑為三年以上有期
    徒刑之罪或高等法院管轄第一審案件者外，於刑事訴訟法第
    二百七十三條第一項程序進行中，被告先就被訴事實為有罪
    之陳述時，審判長得告知被告簡式審判程序之旨，並聽取當
    事人、代理人、辯護人及輔佐人之意見後，裁定進行簡式審
    判程序；除簡式審判程序及簡易程序案件外，第一審應行合
    議審判；刑事訴訟法第二百七十三條之一第一項、第二百八
    十四條之一分別定有明文。本件被告甲○○所犯係死刑、無
    期徒刑、最輕本刑為三年以上有期徒刑或高等法院管轄第一
    審案件以外之罪，且於本院行準備程序時就被訴事實為有罪
    之陳述，經受命法官告知簡式審判程序之旨，並聽取公訴人
    、被告之意見後，本院合議庭認無不得或不宜改依簡式審判
    程序進行之處，經評議結果，裁定改由受命法官獨任行簡式
    審判程序，合先敘明。
二、訊據被告甲○○對於上開施用第二級毒品甲基安非他命之犯
    行坦承不諱，且其先後於九十五年三月二十二日、同年四月
    三日為警查獲，經警分別採其尿液送驗，結果均呈甲基安非
    他命陽性反應，此有尿液代號與真實姓名對照認證單、詮昕
    科技股份有限公司濫用藥物尿液檢驗報告書各二紙在卷可稽
    ，復有照片四幀在卷為證，足徵被告之自白確與事實相符。
    又被告前因施用毒品案件，經本院以九十三年度毒聲字第七
    一一號裁定送觀察、勒戒後，認有繼續施用毒品之傾向，再
    經本院以九十三年度毒聲字第八七九號裁定送強制戒治，嗣
    經評定認無繼續強制戒治之必要，於九十四年五月十日執行
    完畢釋放，且經臺灣彰化地方法院檢察署檢察官以九十四年
    度戒毒偵字第二○二號為不起訴處分確定等情，有臺灣彰化
    地方法院檢察署刑案資料查註紀錄表及臺灣高等法院被告全
    國前案紀錄表各一份在卷可考。被告於九十四年五月十日強
    制戒治執行完畢後，五年內再犯本件施用第二級毒品犯行，
    依毒品危害防治條例第二十三條第二項規定，自應依法論科
    。本件事證明確，被告施用第二級毒品甲基安非他命之犯行
    ，應堪認定。
三、論罪科刑理由：
  (一)核被告所為，係犯毒品危害防制條例第十條第二項之施用第
    二級毒品罪。
  (二)被告行為後，刑法於九十四年二月二日修正公布，並於九十
    五年七月一日施行，關於本案應適用之新舊法，茲比較如下
    ：
  1.刑法第二條第一項規定，係規範行為後法律變更所生新舊法
    律比較適用之準據法，於九十五年七月一日刑法施行後，應
    適用刑法第二條第一項之規定，為「從舊從輕」之比較（最
    高法院九十五年五月二十三日第八次刑事庭會議決議第一點
    第一項參照）。
  2.修正前刑法第五十六條關於連續犯之規定，業已修正刪除，
    應依刑法第二條第一項規定，適用最有利於行為人之法律（
    最高法院九十五年五月二十三日第八次刑事庭會議決議第五
    點第四項第一款參照）。經比較新、舊法結果，應以被告行
    為時之法律即修正前第五十六條規定論以連續犯，最有利於
    被告（臺灣高等法院九十五年五月四、五日座談會第九號決
    議參照）。
  3.比較時應就罪刑有關之共犯、未遂犯、想像競合犯、牽連犯
    、連續犯、結合犯，以及累犯加重、自首減輕暨其他法定加
    減原因（如身分加減）與加減例等一切情形，綜其全部罪刑
    之結果而為比較（最高法院九十五年五月二十三日第八次刑
    事庭會議決議第一點第四項參照）。經綜合比較新、舊法之
    結果，被告行為後之新法並未較有利於被告，依刑法第二條
    第一項前段規定，本案自應適用被告行為時之法律即修正前
    刑法第五十六條之規定。
  (三)被告為施用第二級毒品而持有該級毒品，其持有之低度行為
    應為施用之高度行為所吸收，不另論罪。又被告先後多次施
    用第二級毒品之犯行，時間緊接，手段相同，所犯係構成要
    件相同之罪，顯係基於概括犯意反覆為之，應依修正前刑法
    第五十六條規定，以一罪論，並加重其刑。另公訴人雖僅就
    被告自九十四年十二月二日前案宣判後某日起至九十五年三
    月二十二日晚上八時二十一分許止，連續施用第二級毒品多
    次之犯行提起公訴，然檢察官就犯罪事實之一部提起公訴者
    ，其效力及於全部，此為刑事訴訟法第二百六十七條所明定
    ，被告其餘連續施用第二級毒品多次犯行（即九十五年毒偵
    緝字第一二二號移送併案審理部分），與前揭論罪科刑之業
    經起訴部分，不僅時間緊接，手段亦相同，有連續犯之裁判
    上一罪關係，應為起訴效力所及，本院自得併予審理，附此
    敘明。爰審酌被告曾因施用毒品經送觀察、勒戒、強制戒治
    ，仍未能戒斷，再犯本案之罪，顯然未能善體國家設置觀察
    、勒戒機構，協助毒品施用者戒除毒癮之良法美意，且甫因
    施用第二級毒品案件，經本院於九十四年十二月二日以九十
    四年度簡上字第一三三號判處有期徒刑六月確定，此有臺灣
    彰化地方法院檢察署刑案資料查註紀錄表及臺灣高等法院被
    告前案紀錄表各一份在卷可稽，猶再次施用毒品，雖不構成
    累犯，然足見其顯然欠缺戒除毒癮之決心，及其犯罪之動機
    、目的、施用期間長短、次數、所生危害，暨犯罪後坦承犯
    行，態度尚屬良好等一切情狀，量處如主文所示之刑。
據上論斷，應依刑事訴訟法第二百七十三條之一第一項、第二百
九十九條第一項前段，毒品危害防制條例第十條第二項，刑法第
十一條前段、第二條第一項前段，修正前刑法第五十六條，判決
如主文。
本案經檢察官高如應到庭執行職務。
中    華    民    國    95    年    8    月     14    日
                    刑事第二庭  法  官  鄭舜元
以上正本證明與原本無異。
如不服本判決，應於判決送達後10日內，向本院提出上訴狀（須
附繕本）。
中    華    民    國    95    年    8     月    15    日
                                書記官  呂雅惠
附錄：論罪科刑法條
毒品危害防制條例第10條
施用第一級毒品者，處 6 月以上 5 年以下有期徒刑。
施用第二級毒品者，處 3 年以下有期徒刑。


司法院資訊處製作；財團法人民間司法改革基金會備份。
